

Informazione personale

- **25/01/1995**
- Roma (disponibile al trasferimento)
- Cittadinanze: Italiana & Venezuelana
- in Armando Izaguirre La Rocca
- **9** +393206130027

Portfolio

https://linktr.ee/armizaguirre

Chi sono

Sono una persona creativa, curiosa e proattiva con competenze di data engineering, python e di management.

Sono un lavoratore orientato alle soluzioni a cui piace sviluppare relazioni con i clienti, impegnandosi con loro per comprendere i loro obiettivi e tradurli in soluzioni pratiche. Apporto idee creative e funzionali, concentrandomi sull'ottimizzazione e sulle prestazioni, esequendo piani basati sui dati.

Questa è la mia prima avventura nell'area, però ho le conoscenze e l'esperienza per generare valore aggiunto insieme a voi.

Competenze Professionali:

Python AWS
Java GCP

SQL Pianificazione
MongoDB Budgeting
Docker Data analysis
Linux Lavoro di squadra
Power Bl Problem solving

Competenze Personali:

Creatività
Pensiero critico

Comunicazione Impegno

Lingue:

Spagnolo - nativo Inglese - C2 Italiano - B1

Autorizzo il trattamento dei dati personali contenuti nel mio curriculum vitae in base all'art. 13 GDPR 679/16.

Armando Izaguirre

Jr. Data Engineer | Python Developer | Project Manager

Formazione

<u>Accenture Cloud Bootcamp.</u> In corso. Talent Garden, Accenture. Maggio - Giugno 2024. Italia

Cloud Training. In corso. Cloud Academy. Maggio - Giugno 2024. Italia

<u>Corso per Junior Data Engineer.</u> 560 ore. Generation Italy. Novembre 2023 - Marzo 2024. Italia.

<u>Foundations of Project Management.</u> 24 ore. Google-Coursera. Maggio 2021. Online.

<u>Laurea triennale in Studi Internazionali.</u> Università Centrale di Venezuela. Settembre 2012 - Giugno 2017. Venezuela.

<u>Accreditamento come Jr. Business Consultant.</u> Università Tecnologica Laja-Bajío. Maggio 2017. Messico.

Ho fatto diversi corsi di formazioni in marchi commerciali e personali, vendite, creatività, innovazione, fotografia, oratoria e negoziazione.

Guarda i miei certificati: https://tinyurl.com/Armizaguirrecertificates

Esperienza Professionale

Accounts & Project Manager, Gruppo Creativo La Cereza.

Aprile 2020 - Maggio 2023. Venezuela. (3 anni e 1 mese)

Nelle aree del branding, design commerciale, merchandising e degli eventi.

<u>Sales & client experience</u>: gestione delle riunioni per la chiusura dei progetti, mantenimento e sviluppo delle relazioni con le parti interessate.

Pianificazione: fare proposte, budget e tempistiche.

<u>Esecuzione</u>: monitoraggio del progetto, gestione delle risorse, supporto e supervisione al team, oltre a risolvere eventuali battute d'arresto.

Chiusura: verificare i requisiti, approvare i risultati e report finale.

Community and Social Media Manager, Gruppo Creativo La Cereza.

Gennaio 2018 - Maggio 2023. Venezuela. (5 anni e 4 mesi).

Client experiencie, Social Media Planning e content creation. Pubblicazione, interazione con la community e analisi dei dati.

Organizzatore, Startup Weekend Youth Venezuela. (1 anno e 2 mesi).

Maggio 2018 – Luglio 2019. Venezuela.

Incentiviamo più di 240 ragazzi a sviluppare progetti imprenditoriali e sociali.

<u>Organizzazione di eventi</u>: definizione di obiettivi, elaborazione di un master plan, budgeting, branding e pubblicità, fornitori, sponsorizzazioni e relatori, esecuzione e valutazione post-evento.

Business Consultant, Università Tecnologica Laja-Bajío. (4 mesi).

Febbraio 2017 - Maggio 2017. Messico. (Tironcino).

Ricerche di mercato: per trovare aziende con un potenziale di crescita.

<u>Contatti con le imprese locali</u>: per comprenderne le esigenze e gli obiettivi.

<u>Report</u>: fornire soluzioni focalizzate su marketing, processi e vendite.